【裁判字號】    89,易,1164
【裁判日期】    890418
【裁判案由】    傷害
【裁判全文】
臺灣高雄地方法院刑事判決                        八十九年度易字第一一六四號
    公  訴  人  臺灣高雄地方法院檢察署檢察官
    被      告  丙○○
右列被告因傷害案件，經檢察官提起公訴（八十九年度偵字第一九七五號），本院判
決如左：
    主  文
丙○○傷害人之身體，處有期徒刑壹年。
    事  實
一、丙○○前於民國八十二年間，因傷害案件經法院判處有期徒刑七月，於八十三年
    五月十四日執行完畢（不構成累犯）。詎猶不知悔改，於八十九年一月九日下午
    五時許，在高雄市前鎮區前鎮魚市場內，因細故與友人甲○○發生爭執，竟基於
    傷害之故意，持自地上拾起他人所有之殺魚刀一把，刺向甲○○之腹部一下，至
    甲○○受有腹部穿刺傷合併腸繫膜撕裂傷之傷害。丙○○因見甲○○流血倒地，
    心生害怕，旋即逃離現場，前往北部地區藏匿。嗣經警追緝，丙○○乃於八十九
    年一月十五日上午十一時許，主動向苗栗縣警察局尖山派出所投案。
二、案經甲○○訴由內政部警政署高雄港務警察所報請高雄地方法院檢察署檢察官偵
    查起訴。
    理  由
一、訊據被告丙○○對於八十九年一月九日下午五時許，因細故與告訴人甲○○發生
    爭執，並進而持殺魚刀刺向告訴人甲○○之腹部，致告訴人甲○○受有腹部穿刺
    傷合併腸繫膜撕裂傷之事實，坦承不諱，核與告訴人甲○○指述及證人乙○證述
    情節相符，並有殺魚刀一把扣案可稽。又告訴人甲○○因遭被告以刀刺及腹部，
    而受有腹部穿刺傷合併腸繫膜撕裂傷之傷害，亦有高雄醫學院附設中和紀念醫院
    八十九年一月十日八九診字第一—二０七號甲種診斷證明書一紙、私立高雄醫學
    大學附設中和紀念醫院八十九年三月二十九日（八九）高醫附密字第０六九二號
    函附之病例影本一份可憑。事證明確，被告犯行洵堪認定。
二、又腹部雖為人體之重要部位，以尖銳之殺魚刀刺向腹部，極易傷及腹腔內之臟器
    ，而有致命之危險。然被告之行為究應構成傷害罪或殺人未遂罪，自應以被告行
    為時之犯意定之。被告下手之部位，固為斟酌其是否具有殺人故意之因素之一，
    但被告與被害人平日之情誼、被告下手之輕重、被害人傷痕之多寡等情，亦為應
    一併加以考量者。經查，被告與告訴人甲○○為朋友關係，又無宿怨（見本院八
    十九年四月十一日審判筆錄），且事發當天，被告於刺中告訴人甲○○一刀後旋
    即住手，迅速逃離現場，並無因見告訴人甲○○倒地而有繼續刺殺或阻止告訴人
    甲○○就醫之行為，亦據告訴人甲○○於偵訊及本院審理中指述明確，足認被告
    僅具傷害之故意甚明。核被告所為，係犯刑法第二百七十七條第一項之傷害罪。
    爰審酌被告前已有因傷害案件入監服刑之記錄，有臺灣高等法院被告全國前案紀
    錄表可參，仍不知謹慎其言行，僅因與人略有口角，即持鋒利之殺魚刀刺傷他人
    ，刺傷之部位又為具有大量臟器之腹部，稍一不慎極易導致嚴重之後果，且未與
    告訴人達成和解，賠償告訴人之損失，惟念其犯後坦承犯行，深具悔意等一切情
    狀，量處如主文所示之刑。扣案之殺魚刀一把，業據被告供承非其所有，爰不併
    為沒收之諭知，附此敘明。
據上論斷，應依刑事訴訟法第二百九十九條第一項前段，刑法第二百七十七條第一項
，罰金罰鍰提高標準條例第一條前段，判決如主文。
中      華      民      國    八十九    年      四      月     十八     日
                                  臺灣高雄地方法院刑事第七庭
        法  官   曾  淑  娟
右正本證明與原本無異。
如不服本判決，應於判決送達後十日內，向本院提出上訴狀。
                                      書記官   陳  恩  如
中      華      民      國    八十九    年      四      月     十八     日
刑法第二七七條第一項：
傷害人之身體或健康者，處三年以下有期徒刑、拘役或科一千元以下罰金。


司法院資訊處製作；財團法人民間司法改革基金會備份。
